【裁判字號】    92,易,1859
【裁判日期】    920723
【裁判案由】    傷害等
【裁判全文】
臺灣臺中地方法院刑事判決                        九十二年度易字第一八五九號
    公  訴  人  台灣台中地方法院檢察署檢察官
    被      告  甲○○
右列被告因傷害等案件，經檢察官提起公訴（九十二年度偵字第三六五○、第七七一
五號），本院判決如左：
    主  文
甲○○傷害人之身體，處拘役肆拾日，如易科罰金，以參佰元折算壹日；鐵撬壹支沒
收。
    事  實
一、甲○○與丙○○有債務糾紛，於民國九十二年二月八日二十三時二十分許，前往
    位於臺中縣大里市○○路九十八號丙○○住處欲索討貨款新台幣四十二萬元，丙
    ○○拒不開門處理，甲○○遂基於毀損之概括犯意，持其車上所有鐵橇一支，連
    續毀損丙○○住處大門玻璃二面及車號６Ｒ─７９８８號、車號ＱＰ─８９８８
    號、車號３Ｊ─０７１７號自小貨車之車窗玻璃，經丙○○下樓查看，雙方互起
    口角爭執，甲○○竟另基於傷害之犯意，持上開鐵撬毆打丙○○，致其受有下巴
    及胸部挫傷、兩手及下巴擦傷等傷害，嗣經警方趕抵處理，並扣得鐵撬一支。
二、案經丙○○訴由臺中縣警察局霧峰分局報告臺灣臺中地方法院檢察署檢察官偵查
    起訴。
    理  由
一、訊據被告甲○○對有於九十二年二月八日二十三時二十分許，前往臺中縣大里市
    ○○路九十八號被害人丙○○住處欲索討貨款，嗣因丙○○拒不開門處理，遂持
    其車上所有鐵橇一支，連續毀損丙○○住處大門玻璃二面及車號６Ｒ─７９８８
    號等自小貨車之車窗玻璃等事實坦承不諱，惟否認有傷害丙○○之犯行。然查被
    告於前開時、地除了毀損被害人住處大門玻璃及小貨車車窗玻璃外，並有毆打丙
    ○○使之受有下巴及胸部挫傷、兩手及下巴擦傷等傷害等情，亦據被害人丙○○
    於偵、審中指訴甚詳，並有扣案之鐵撬一支在卷足憑，另證人即案發當日與被告
    同往被害人處之乙○○於偵、審中亦均到庭證稱被告確有毀損及與丙○○拉扯情
    事，以當時被告情緒之激動，又與丙○○拉扯，謂其無毆打丙○○，顯有違常情
    ，其空言否認，應為事後卸責之詞，不足為採，而被害人丙○○確受有事實欄所
    載之傷害，並有大里市仁愛綜合醫院診斷證明書一紙附卷可證，此外並有現場毀
    損大門及自小貨車玻離相片十一幀在卷可徵，本件事證明確，被告犯行均堪予認
    定。
二、核被告甲○○所為，係犯刑法第二百七十七條第一項之傷害罪、同法第三百五十
    四條之毀損罪。又被告上開毀損犯行，時間緊接，犯罪構成要件相同，顯係基於
    概括犯意為之，為連續犯，應依刑法第五十六條規定以一罪論，並依法加重其刑
    。又被告所犯上開二罪間，有方法結果之牽連關係，為牽連犯，應從一重之傷害
    罪處斷。爰審酌被告犯罪之動機、目的、手段，被害人所受傷害僅門診處理，業
    據被害人丙○○陳述在卷，其傷情應非嚴重，及被告未能與被害人和解賠償其損
    害等一切情狀，量處如主文所示之刑，並諭知易科罰金之折算標準。扣案之鐵撬
    一支，係被告所有供犯罪所用之物，併依刑法第三十八條第一項第二款之規定。
    予以宣告沒收。
據上論斷，應依刑事訴訟法第二百九十九條第一項前段，刑法第二百七十七條第一項
、第三百五十四條、第五十五條、第五十六條、第四十一條第一項前段、第三十八條
第一項第二款，罰金罰鍰提高標準條例第一條前段、第二條，判決如主文。
中      華      民      國     九十二    年      七     月    二十三    日
                                    臺灣臺中地方法院刑事第二庭
                                        法  官  柯  崑  輝
右正本證明與原本無異。
如不服本判決，應於送達後十日內向本院提出上訴狀（須附繕本），上訴於台灣高等
法院台中分院。
                                        書記官
中      華      民      國     九十二    年      七     月    二十三    日
附錄論罪科刑法條
中華民國刑法第二百七十七條第一項
(普通傷害罪)
傷害人之身體或健康者，處三年以下有期徒刑、拘役或一千元以下罰金。
中華民國刑法第三百五十四條
毀棄、損壞前二條以外之他人之物或致令不堪用，足以生損害於公眾或他人者，處二
年以下有期徒刑、拘役或五百元以下罰金。


司法院資訊處製作；財團法人民間司法改革基金會備份。
